# 公用事业单位的财政补助

提问人：zhxy1999 时间：2010-06-20 21:40:55
请问版主，公用单位如自来水公司的管网配套费财政拨款，应该属于与资产相关的政府补助，但很难跟相对应的已投入使用的资产相配比，尤其是初次执行新准则。因此在何时由递延收益转入营业外收入很难把握，将当年的管网资产的折旧和维修费作为转入营业外收入金额是否合适？

回答人：chenyiwei
回复 楼主 zhxy1999 的帖子是否可以考虑：企业申请该资金和政府拨付该资金时，是否均按当年实际完成管网工程工作量或者金额的一定比例拨付，从而可以将补助金额追踪到特定的固定资产。如果无法将拨款联系到特定固定资产，且每年拨付的金额都相对固定（波动不大）的，可以认为本质上属于与收益相关的政府补助，收到时可以一次性计入损益。